【裁判字號】    89,易,1903
【裁判日期】    891117
【裁判案由】    詐欺
【裁判全文】
臺灣臺北地方法院刑事判決                        八十九年度易字第一九三號
    公  訴  人  臺灣臺北地方法院檢察署檢察官
    被      告  甲○○
右列被告因詐欺案件，經檢察官提起公訴（八十九年度偵字第七一七０號），本院判
決如左：
    主  文
甲○○意圖為自己不法之所有，以詐術使人將本人之物交付，處有期徒刑陸月。
    事  實
一、甲○○明知其財務狀況窘困、資力有限，竟意圖為自己不法之所有，於民國八十
    八年初起不斷遊說丙○○合夥至大陸投資，誆稱與大陸地區許多人士相熟，關係
    良好，將有利可圖云云，雙方乃於八十八年六月三十日，在台北市○○街一一五
    巷丙○○住處附近某家餐廳內，簽訂合夥契約書，約定由甲○○實地至大陸洽談
    ，丙○○出資新台幣（下同）五十萬元，事後可分得七成利潤。丙○○不疑有詐
    ，陷於錯誤，遂於同年七月五日在台北市○○街一一五巷口，交付由丙○○簽發
    ，付款人為安泰商業銀行通化分行，票載發票日為八十八年七月五日，面額五十
    萬元之支票一紙予甲○○，詎甲○○兌領上揭支票詐得五十萬元後，均悉數花用
    殆盡，並未實地赴大陸洽談生意，且為掩飾其犯行，不斷以電話向丙○○謊稱目
    前與友人乙○○在大陸洽商，嗣經乙○○電告丙○○並未隨同甲○○至大陸洽商
    ，丙○○始知受騙。
二、案經告訴人丙○○訴由台北市政府警察局大安分局報請臺灣台北地方法院檢察署
    檢察官偵查起訴。
    理  由
一、訊據被告甲○○固不諱言於右揭時、地遊說告訴人丙○○至大陸投資，雙方訂立
    合夥契約書、並將告訴人交付之支票兌領後悉數花用殆盡，並未實地赴大陸洽商
    各情，惟矢口否認有詐欺犯意，辯稱：伊因遭限制出境，故無法實地赴大陸洽商
    云云。惟查，右揭事實，業據告訴人迭於警訊及偵、審時指訴歷歷，並經證人乙○○於警訊時證述在卷，復有合夥契約書、右揭支票影本在卷可稽。被告自承已
    將兌領之現金五十萬元花費殆盡（見本院八十九年十一月十日審理筆錄），縱係
    遭限制出境之故，始無法出境至大陸實地洽商屬實，惟仍應據實向告訴人報告才
    是，卻隱瞞上情，除將告訴人交付之支票兌領花用外，仍不斷向被告佯稱人在大
    陸，甚且提出內容不實之支出明細表、業務接洽表，試圖騙取告訴人信任，其有
    不法所有意圖，足堪認定。是被告所辯，無非事後卸責之詞，洵無可採。故本件
    事證明確，其犯行應堪認定，應予依法論科。
二、核被告甲○○所為，係犯刑法第三百三十九條第一項之詐欺取財罪。爰審酌被告
    之犯罪動機、目的、手段、詐騙金額非少，所生危害不可謂非重大，以及迄未與
    告訴人達成和解或提出償債計畫等一切情狀，量處如主文所示之刑，以資懲儆。
據上論斷，應依刑事訴訟法第二百九十九條第一項前段，刑法第三百三十九條第一項
，罰金罰鍰提高標準條例第一條前段，判決如主文。
本案經檢察官林秀濤到庭執行職務
中      華      民      國    八十九    年     十一     月     十七     日
                                      臺灣臺北地方法院刑事第八庭
                                          法  官  胡宏文
右正本證明與原本無異。
如不服本判決，應於判決送達後十日內，向本院提出上訴狀。
                                          書記官  劉穗筠
中      華      民      國    八十九    年     十一     月     二十四   日
附本案論罪科刑依據之法條：刑法第三百三十九條第一項
刑法第三百三十九條
意圖為自己或第三人不法之所有，以詐術使人將本人或第三人之物交付者，處五年以
下有期徒刑、拘役或科或併科一千元以下罰金。
以前項方法得財產上不法之利益或使第三人得之者亦同。
前二項之未遂犯罰之。


司法院資訊處製作；財團法人民間司法改革基金會備份。
